臺灣臺中地方法院刑事裁定             100年度訴字第1703號
公  訴  人  臺灣臺中地方法院檢察署檢察官
被      告  傅錦圓
選任辯護人  呂勝賢  律師
            張柏山  律師
            羅淑菁  律師
上列被告因違反貪污治罪條例等案件，經檢察官提起公訴，本院
裁定如下：
    主    文
傅錦圓羈押期間，自中華民國壹佰年拾壹月貳拾貳日起，延長貳
月，並禁止接見、通信。
    理    由
一、本件被告傅錦圓因違反貪污治罪條例等案件，前經本院法官
    訊問後，認為犯罪嫌疑重大，有刑事訴訟法第一百零一條第
    一項第二款、第三款之情形，非予羈押，顯難進行審判及執
    行，於民國一百年六月二十二日執行羈押，並禁止接見、通
    信在案，嗣於一百年九月二十二日第一次延長羈押二月，並
    續予禁止接見、通信，惟至一百年十一月二十一日，二個月
    延長羈押期間即將屆滿。
二、經查：本案被告傅錦圓因涉犯貪污治罪條例第四條第一項第
    三款、第二項之浮報價額、收取回扣既、未遂罪；同條例第
    五條第一項第三款之對於職務上行為，要求收受賄賂罪，及
    商業會計法第七十一條第一款、刑法第二百十六條、第二百
    十五條之行使業務上登載不實文書罪，除經檢察官於偵查後
    提起公訴外，於一百年六月二十二日起訴送審由受命法官訊
    問時，先陳稱：伊有承認伊的做法錯誤，及坦承有公基金等
    語，嗣於本院受命法官行準備程序時，仍矢口否認有何如公
    訴人所指訴之犯行，並辯稱：伊因不諳政府採購法令，一時
    求好心切，而便宜行事等詞。惟依卷內相關證人（包括同案
    被告）之指證，足見被告犯罪嫌疑確屬重大，且被告傅錦圓
    亦供稱：沒有與證人對質過；及請求調取托兒所活動的影帶
    、照片及單據等語，則仍有證人（除有卷內未曾製作筆錄之
    證人外，尚包括起訴書所指不知情之間接正犯等人）及證據
    尚待詰問、調查（包括估價、採購等流程之比對與細節之釐
    清），足認有湮滅、偽造、變造證據及勾串共犯或證人之虞
    ；又被告傅錦圓其中所涉犯之貪污治罪條例第四條第一項第
    三款、第二項之浮報價額、收取回扣既、未遂罪，係最輕本
    刑為十年以上有期徒刑之罪，另其中所涉犯之貪污治罪條例
    第五條第一項第三款之對於職務上行為，要求收受賄賂罪，
    則係最輕本刑為七年以上有期徒刑之罪，故被告傅錦圓符合
    刑事訴訟法第一百零一條第一項第二款、第三款所規定羈押
    之事由，其羈押原因尚未消滅。
三、茲經訊問被告傅錦圓後，本院認以前項羈押原因依然存在，
    仍有繼續羈押之必要，應自一百年十一月二十二日起，第二
    次延長羈押貳月，並對被告傅錦圓續予禁止接見、通信，爰
    依刑事訴訟法第一百零八條第一項、第五項、第一百零五條
    第三項，裁定如主文。
中    華    民    國    100   年    11    月    10    日
                  刑事第一庭  審判長法  官  許旭聖
                                    法  官  朱光國
                                    法  官  廖穗蓁
以上正本證明與原本無異。
如不服本裁定應於送達後五日內向本院提出抗告狀。
                                    書記官  林素真
中    華    民    國    100   年    11    月    10    日